【裁判字號】    89,上訴,621
【裁判日期】    890531
【裁判案由】    違反毒品危害防制條例
【裁判全文】
臺灣高等法院高雄分院刑事判決                    八十九年度上訴字第六二一號
    上訴人
    即被告  甲○○
右上訴人因違反毒品危害防制條例案件，不服臺灣高雄地方法院八十九年度訴字第三
二四號中華民國八十九年二月二十九日第一審判決（起訴案號：臺灣高雄地方法院檢
察署八十八年度毒偵字第九八一號）暨移送併辦（八十九年度毒偵字第九七二號），
提起上訴，本院判決如左：
    主  文
上訴駁回。
    事  實
甲○○前因施用第一級毒品案件，經臺灣高雄地方法院裁定送觀察、勒戒後，認無繼
續施用毒品之傾向，並經臺灣高雄地方法院檢察署檢察官於八十八年八月十九日處分
不起訴處分，仍不知悔改，復基於施用第一級毒品海洛因之概括犯意，自八十八年九
月初某日起至八十八年十二月五日止（除自八十八年九月七日為警查獲時起至同年九
月八日止之羈押期間不包括在內），連續在高雄市○鎮區○○里○道路五十七號住處
，以將海洛因粉末放入注射針筒內，再以礦泉水稀釋後，注射於右手臂的靜脈血管內
之方式，施用第一級毒品海洛因多次，平均約三日一次。嗣於八十八年九月七日晚上
十時三十分許，經警在高雄市○道路五十七號前查獲，並扣得甲○○所有之海洛因一
包（淨重○‧四二公克；包裝重○‧二二公克），甲○○並經檢察官聲請羈押，迄八
十八年九月八日獲釋出所，詎仍承上開施用第一級毒品之概括犯意，連續以同上開方
式，在高雄市○鎮區○○里○道路五十七號住處，施用海洛因多次，平均約三日一次
，迄於八十八年十二月六日下午一時許，再經警於上開佛道路五十七號住處查獲。經
臺灣高雄地方法院以八十八年度毒聲字第八一五○號裁定，送台灣高雄看守所附
設勒戒處所觀察、勒戒後，經判定有繼續施用毒品傾向。案經高雄市政府警察局刑事
警察大隊移送臺灣高雄地方法院檢察署檢察官偵查起訴，暨高雄市政府警察局前鎮分
局移送臺灣高雄地方法院檢察署檢察官偵查函送本院併辦。
    理  由
一、右開事實，業經被告甲○○坦認不諱，且扣案之白粉經送驗結果確係海洛因（淨
    重○‧四二公克；包裝重○‧二二公克），亦有法部調查局八十八年十月十一日
    八八陸字第八八一七五六九九號鑑驗通知書一紙在卷可佐。而被告兩次為警查獲
    時所採之尿液，經送驗結果，均呈嗎啡陽性反應，亦有卷附之高雄市政府衛生局
    八十八年九月二十三日煙毒尿液檢驗成績書、高雄市立凱旋醫院八十八年十二月
    二十四日煙毒尿液檢驗成績書各一紙在卷可證。再者，被告前因施用第一級毒品
    海洛因案件，經臺灣高雄地方法院以八十八年度毒聲字第五六五四號裁定送觀察
    、勒戒後，無繼續施用毒品之傾向，由臺灣高雄地方法院檢察署檢察官於八十八
    年八月十九日以八十八年度偵字第二二七號不起訴處分確定，有臺灣高雄地方法
    院檢察署刑案資料查註紀錄表在卷可佐。其於五年內再犯毒品危害防制條例第十
    條第一項之罪，經裁定送觀察勒戒，認有繼續施用毒品傾向，有臺灣高雄地方法
    院八十八年度毒聲字第八一五○號裁定及臺灣高雄看守所附設勒戒處所八十八年
    十二月二十四日高所坤戒勒字第五四九○號函附卷可參。綜上所述，罪證明確，
    被告犯行堪予認定。
二、核被告甲○○所為，係犯毒品危害防制條例第十條第一項之施用第一級毒品罪。
    其多次施用毒品行為，時間密接，所犯為構成要件相同之罪，顯係基於概括犯意
    為之，應依連續犯規定論以一罪，並加重其刑。被告先後多次持有海洛因，原應
    以連續持有論，惟其持有後進而施用，其持有行為已為高度施用行為所吸收，自
    不另論罪（此部分理由，原審漏未論述，爰由本院補敘之）。被告犯罪事證既明
    法院乃依據毒品危害防制條例第十條第一項、第十八條第一項前段，刑法第十一
    條、第五十六條之規定，並審酌被告之品行，犯罪之手段、目的、所生危害、犯
    罪後之態度及其他一切情狀，量處有期徒刑七月，又敘明扣案之海洛因一包（淨
    重○‧四二公克；包裝重○‧二二公克）為（第一級）毒品，依法沒收銷燬之。
    認事用法並無不合，量刑亦稱允妥，被告上訴意旨認量刑過重，指摘原判決不當
    ，為無理由，應予駁回。
據上論結，應依刑事訴訟法第三百六十八條，判決如主文。
本案經檢察官林炎昇到庭執行職務。
中    華    民    國        八十九      年      五      月    三十一    日
                              臺灣高等法院高雄分院刑事第八庭
                                  審判長法官  郭雅美
                                        法官  莊飛宗
                                        法官  洪兆隆
右正本證明與原本無異。
如不服本判決，應於判決送達後十日內向本院提出上訴狀，其未述理由者並應於提
出上訴狀後十日內向本院補提理由書（應附繕本)。
                                      書記官  葉淑華
中    華    民    國        八十九      年      六      月      一      日
附錄：本案論罪科刑法條全文
毒品危害防制條例第十第一項
施用第一級毒品者，處六月以上五年以下有期徒刑。
                                                                      Ｈ


司法院資訊處製作；財團法人民間司法改革基金會備份。
